【裁判字號】    98,訴,1057
【裁判日期】    980430
【裁判案由】    毒品危害防制條例
【裁判全文】
臺灣板橋地方法院刑事判決              98年度訴字第1057號
公  訴  人  臺灣板橋地方法院檢察署檢察官
被      告  甲○○
                    （另案於臺灣臺北監獄臺北分監執行中）
上列被告因違反毒品危害防制條例案件，經檢察官提起公訴（98
年度毒偵字第1905、1956號），被告於本院準備程序中就被訴事
實均為有罪之陳述，經詢問當事人意見，合議庭裁定由受命法官
依簡式審判程序獨任審理，本院判決如下：
    主  文
甲○○施用第二級毒品，處有期徒刑伍月。又施用第一級毒品，
處有期徒刑柒月。應執行有期徒刑拾壹月。
    事  實
一、甲○○前因施用毒品案件，經本院裁定送觀察、勒戒後，認
    有繼續施用毒品之傾向，令入戒治處所施以強制戒治，於民
    國96年3 月5 日執行完畢釋放。詎仍不知悔改，於強制戒治
    執行完畢釋放後5 年內，復基於施用第一級毒品海洛因及第
    二級毒品甲基安非他命之犯意，於98年1 月14日9 時許，在
    其位於臺北縣土城市○○路12號2 樓之住處內，以置於玻璃
    球內燒烤吸食煙霧之方式，施用第二級毒品甲基安非他命1
    次；另於98年1 月14日16時14分許至98年1 月15日7 時30分
    許間之某時（起訴書誤載為98年1 月14日9 時許，業經公訴
    人於本院審理時更正），在其上開住處內，以摻水後置於針
    筒內注射之方式，施用第一級毒品海洛因1 次。嗣因甲○○
    為列管毒品人口，經警通知於98年1 月14日16時14分許到臺
    北縣政府警察局土城分局採尿送驗，檢驗結果呈甲基安非他
    命陽性反應而查獲；又於98年1 月15日7 時30分許，在其上
    開住處因另案遭通緝而為警逮捕並採尿送驗，檢驗結果呈嗎
    啡、甲基安非他命陽性反應而查獲。
二、案經臺北縣政府警察局土城分局報請及臺北縣政府警察局移
    請臺灣板橋地方法院檢察署檢察官偵查起訴。
    理  由
一、按本件被告甲○○所犯均係死刑、無期徒刑、最輕本刑為3
    年以上有期徒刑以外之罪，其於準備程序就前揭被訴事實均
    為有罪之陳述，經受命法官告知簡式審判程序之旨，並聽取
    其與公訴人之意見後，本院認無不得或不宜改依簡式審判程
    序進行之情形，爰依刑事訴訟法第273 條之1 第1 項規定，
    裁定本件由受命法官獨任進行簡式審判程序，合先敘明。
二、上揭事實，業據被告於偵訊及本院審理時坦承不諱，且被告
    於98年1 月14日16時14分許經警採尿送驗，檢驗結果呈甲基
    安非他命陽性反應、嗎啡陰性反應，另於98年1 月15日7 時
    30分許為警逮捕並採尿送驗，檢驗結果呈嗎啡、甲基安非他
    命陽性反應，此有台灣檢驗科技股份有限公司98年2 月2 日
    編號UL/2009/10368 號、98年2 月3 日編號UL/2009/10427
    號濫用藥物檢驗報告、應受尿液採驗人尿液檢體採集送驗紀
    錄表、臺北縣政府警察局刑事警察大隊偵辦毒品案件尿液代
    碼表各1 份在卷可憑，足認被告之自白與事實相符，本件事
    證明確，被告犯行洵堪認定。
三、按海洛因、甲基安非他命分別為毒品危害防制條例第2 條第
    2 項第1 款、第2 款所稱之第一、二級毒品，不得施用、持
    有。次按，犯毒品危害防制條例第10條施用第一級、第二級
    毒品之罪者，檢察官應聲請法院裁定，令被告入勒戒處所觀
    察、勒戒，經觀察、勒戒後，檢察官依據勒戒處所之陳報，
    認受觀察、勒戒人無繼續施用毒品傾向者，應即釋放，並為
    不起訴之處分；認受觀察、勒戒人有繼續施用毒品之傾向者
    ，檢察官應聲請法院裁定令入戒治處所強制戒治，其期間為
    6 個月以上，至無繼續強制戒治之必要為止，但最長不得逾
    1 年，強制戒治期滿，應即釋放，由檢察官為不起訴之處分
    。觀察、勒戒或強制戒治執行完畢釋放後，5 年內再犯第10
    條之罪者，應依一般刑事訴訟程序予以起訴論罪科刑，此觀
    諸毒品危害防制條例第20條第1 項、第2 項、第23條第1 項
    、第2 項規定自明。被告既有如犯罪事實欄所示觀察、勒戒
    及強制戒治之前科，有臺灣高等法院被告前案紀錄表1 份在
    卷可考，其於強制戒治執行完畢釋放後5 年內，再犯本件施
    用毒品案件，依前述規定自應予以起訴論罪科刑。是核被告
    所為，係犯毒品危害防制條例第10條第1 項、第2 項之施用
    第一、二級毒品罪。其持有第一、二級毒品之低度行為，應
    分別為施用第一、二級毒品之高度行為所吸收，不另論罪。
    被告所犯上開2 罪間，犯意各別，罪名不同，應分論併罰。
    爰審酌被告除上開前科外，復曾於97年間因犯施用第一級毒
    品罪2 次、施用第二級毒品罪1 次，經本院以97年度訴字第
    5244號、4870號分別判處有期徒刑6 月及有期徒刑6 月、4
    月，合併定應執行刑為有期徒刑1 年確定，現正執行中（未
    構成累犯），有上開前案紀錄表在卷可參，其經觀察勒戒、
    強制戒治及論罪科刑後，仍未能戒絕毒癮，顯見其戒絕毒癮
    之意念非堅，惟念其於犯罪後坦承犯行，態度良好，且施用
    毒品行為，乃屬對自身健康之戕害行為，及其犯罪動機、目
    的、手段等一切情狀，分別量處如主文所示之刑，並定其應
    執行之刑，以資懲儆。
四、臺灣板橋地方法院檢察署檢察官98年度毒偵字第2064號移送
    併辦意旨書略以：被告甲○○基於施用第二級毒品甲基安非
    他命之犯意，於98年1 月14日9 時許，在臺北縣土城市○○
    路12巷2 號住處內，以置於玻璃球內燒烤吸食煙霧之方式，
    施用第二級毒品甲基安非他命1 次，嗣經警於同年月17日採
    尿送驗，檢驗結果呈甲基安非他命陽性反應而查獲。因認被
    告上開行為涉有施用第二級毒品犯行，該犯行與本件被訴施
    用第二級毒品犯行為事實上一罪，應由本院併案審理云云。
    惟查，被告於98年1 月15日經警採尿送驗（本案起訴部分）
    ，檢驗結果尿液中甲基安非他命濃度為3193ng/ml ，於98年
    1 月17日再經警採尿送驗（移送併辦部分），檢驗結果尿液
    中甲基安非他命濃度則為8269 ng/ml，比2 日前（本案起訴
    部分）之濃度更高，此有台灣檢驗科技股份有限公司98年2
    月3 日編號UL/2009/10427 號、98年2 月12日編號UL/2009/
    10572 號濫用藥物檢驗報告、臺北縣政府警察局刑事警察大
    隊偵辦毒品案件尿液代碼表、臺北縣政府警察局土城分局偵
    辦毒品案尿液編號及姓名對照表各1 份在卷可按，顯見移送
    併辦部分被告係於98年1 月15日警方採尿後復另行施用甲基
    安非他命1 次，其犯罪時間並非98年1 月14日9 時許，該移
    送併辦部分與本案施用第二級毒品部分犯罪時間不同，犯意
    各別、犯行獨立，非屬事實上一罪，本院無從併辦，該部分
    應退由檢察官另為適法之處理。
據上論斷，應依刑事訴訟法第273 條之1 第1 項、第284 條之1
、第299 條第1 項前段，毒品危害防制條例第10條第1 項、第2
項，刑法第11條前段、第51條第5 款，判決如主文。
本案經檢察官黃明絹到庭執行職務。
中    華    民    國    98    年    4     月    30    日
                  刑事第十九庭  法  官  楊筑婷
上列正本證明與原本無異。
如不服本判決，應於判決送達後10日內敘明上訴理由，向本院提
出上訴狀 (應附繕本)，上訴於臺灣高等法院。其未敘述上訴理
由者，應於上訴期間屆滿後20日內向本院補提理由書「切勿逕送
上級法院」。
                                書記官  林怡君
中    華    民    國    98    年    4     月    30    日
附錄本判決之論罪法條：
毒品危害防制條例第10條
施用第一級毒品者，處6 月以上5 年以下有期徒刑。
施用第二級毒品者，處3 年以下有期徒刑。


司法院資訊處製作；財團法人民間司法改革基金會備份。
